de: Spielgeräte inklusive: Hängendes Spielzeug; Spiegel; Abnehmbares Spielzeug; Kissen für Bauchlage; Sonstiges
nl: Artilelen voor speeltoestellen inbegrepen: Hangend speelgoed; Spiegel; Afneembaar speelgoed; Kussen voor spelen op de buik; Andere
tr: Oyun ekipmanı öğeleri dahil: Asılı oyuncaklar; Ayna; Çıkarılabilir oyuncaklar; Karın zamanı yastığı; Diğer
pt-BR: Itens de equipamento de jogo incluídos: Brinquedos em suspensão; Espelho; Brinquedos removíveis; Almofada para dormir de bruços; Outro
fr: Articles d’équipement de jeu inclus: Jouets suspendus; Miroir; Jouets amovibles; Coussin pour le ventre; Autre
hr-HR: Uključena oprema za igru: Viseće igračke; Ogledalo; Uklonjive igračke; Jastuk za vrijeme na trbuščiću; Ostalo
it: Articoli per l'attrezzatura da gioco inclusi: Giocattoli da appendere; Specchio; Giochi rimovibili; Cuscino per il tummy time; Altro
sk-SK: Vrátane herného vybavenia: Závesné hračky; Zrkadlo; Odnímateľné hračky; Vankúš na brucho; Iné
en: Play equipment items included: Hanging toys; Mirror; Removable toys; Tummy time pillow; Other
hu: Játékeszközhöz mellékelt cikkek: Felfüggeszthető játékok; Tükör; Levehető játékok; Játszószőnyeg; Egyéb
es: Artículos de equipo de juego incluidos: Juguetes colgantes; Espejo; Juguetes extraíbles; Almohada para posición boca abajo; Otros
sv: Spelutrustningsartiklar som ingår: Hängande leksaker; Spegel; Avtagbara leksaker; Magkudde; Övrigt
bg-BG: Включени артикули за игрално оборудване: Висящи играчки; Огледало; Свалящи се играчки; Възглавница за лежане по корем; Други
th: รวมอุปกรณ์เครื่องเล่นต่างๆ: โมบายแขวน; กระจก; ของเล่นแบบถอดได้; หมอนช่วยคลาน; อื่นๆ
ja: 付属の遊具: 吊り下げ式おもちゃ; ミラー; 取り外し可能なおもちゃ; タミータイムピロー; その他
sl-SI: Vključeni elementi igralne opreme: Viseče igrače; Ogledalo; Odstranljive igrače; Blazina za trebušček; Drugo
lt-LT: Į komplektą įeinantys žaidimų įrangos elementai: Pakabinami žaislai; Veidrodėlis; Nuimami žaislai; Kilimėlis žaidimams ant pilvuko; Kita
da: Legeudstyrsartikler medfølger: Legetøj med ophæng; Spejl; Aftageligt legetøj; Pude til mavetid; Andet
cs: Obsažené položky herního vybavení: Závěsné hračky; Zrcadlo; Odnímatelné hračky; Polštář pro ležení na břiše; Jiné
pt-PT: Artigos de equipamento de jogo incluídos: Brinquedos pendurados; Espelho; Brinquedos removíveis; Almofada para dormir de bruços; Outro
el: Περιλαμβάνονται είδη εξοπλισμού παιχνιδιού: Κρεμαστά παιχνίδια; Καθρέφτης; Αποσπώμενα παιχνίδια; Μαξιλάρι για να στηρίζεται το μωρό στην κοιλιά; Άλλο
nb: Lekeutstyrsartikler inkludert: Hengende leker; Speil; Avtakbare leker; Magetidpute; Annet
zh-CN: 包含游乐设备: 悬挂玩具; 镜子; 可拆式玩具; 趴趴乐抬头枕; 其他
fi: Mukana leikkivälineet: Riippuvia leluja; Peili; Irrotettavat lelut; Vatsatyyny; Muu
zh-TW: 包括遊樂設備品項: 懸掛式玩具; 鏡面; 可拆式玩具; 俯臥時間枕頭; 其他
vi: Đi kèm đồ dùng vui chơi: Đồ chơi treo; Gương; Đồ chơi có thể tháo rời; Gối nằm sấp; Khác
ru: Состав набора оборудования для игровой площадки: Подвесные игрушки; Зеркало; Съемные игрушки; Подушка для выкладывания на живот; Другое
pl: Zabawki w zestawie: Wiszące zabawki; Lustro; Wyjmowane zabawki; Poduszka na brzuch; Inne
ro-RO: Echipamente de joacă incluse: Jucării suspendate; Oglindă; Jucării detașabile; Pernă de burtică; Altele
ko: 놀이 장비 품목 포함: 걸이식 장난감; 거울; 탈착형 장난감; 터미타임 베개; 기타